【裁判字號】    97,易,1079
【裁判日期】    970630
【裁判案由】    竊盜
【裁判全文】
臺灣士林地方法院刑事判決              97年度易字第1079號
公  訴  人  臺灣士林地方法院檢察署檢察官
被      告  甲○○
                    （
上列被告因竊盜案件，經檢察官提起公訴（97年度偵字第6913號
），因所犯為刑法第321 條之罪，本院判決如下：
    主  文
甲○○攜帶兇器，毀壞門扇竊盜，處有期徒刑拾月，扣案之手電
筒壹支、手套壹雙及口罩壹個（保管字號為臺灣士林地方法院九
十七年度保字第五０二號）均沒收之。
    事  實
一、甲○○因缺錢繳交房租，於民國97年5 月21日凌晨1 時許，
    途經臺北市大同區○○○路○ 段71之1 號前，因見該處無人
    在家，竟意圖為自己不法之所有，持非其所有客觀上可供兇
    器使用之鐵撬及十字起子破壞屋後木門之喇叭鎖（毀損部分
    未據告訴），並以其所有之手電筒1 支、手套1 雙及口罩1
    個為工具，侵入夜間無人居住之乙○○設於上址1 、2 樓之
    公司內，竊取抽屜內之現金新臺幣79600 元，得手後欲離去
    之際，適乙○○返回發覺有異而報警處理，經警據報前往而
    當場逮捕，並查扣所竊得之上開款項、非其所有供犯罪所用
    之鐵撬1 支、十字起子1 支及其所有供犯罪所用之手電筒1
    支、手套1 雙及口罩1 個（以上保管字號為臺灣士林地方法
    院97年度保字第502 號）。
二、案經臺北市政府警察局大同分局報請臺灣士林地方法院檢察
    署檢察官偵查起訴。
    理  由
一、本件被告甲○○所犯係刑法第第321 條之罪，是依刑事訴訟
    法第284 條之1 規定，應毋庸行合議審判，而被告甲○○對
    於本判決所引用之下列各項證據方法之證據能力，於本院審
    理時均表示無意見，且於法院調查證據時，知有刑事訴訟法
    第159 條第1 項不得為證據之情形，亦未於言詞辯論終結前
    聲明異議，茲審酌該等言詞陳述及書面陳述作成時之情況，
    並無不宜作為證據之情事，依刑事訴訟法第159 條之5 之規
    定，自得作為證據，合先敘明。
二、前揭犯罪事實，業據被告甲○○於本院審理中坦承不諱，核
    與被害人乙○○於警詢及本院審理中所指訴之情節大致相符
    ，且有查獲員警鄭俊廷所製作之執勤報告、臺北市政府警察
    局大同分局搜索扣押筆錄、扣押物品目錄表、現場採證照片
    及被害人乙○○所立具之贓物認領保管單在卷可稽，復有如
    事實欄所載之物品扣案可資佐證，足徵被告甲○○之上開自
    白與事實相符。本件事證明確，被告甲○○之犯行洵堪認定
    ，應予依法論科。
三、按刑法第321 條第1 項第1 款之夜間侵入住宅或有人居住之
    建築物竊盜罪，係以通常為人所居住之處所，始足以當之（
    最高法院47年度臺上字第859 號判例可資參照），查被告甲
    ○○雖於前揭時間在上開處所內竊取財物，然上開處所為公
    司所在地，且於夜間亦無人居住其內，業經被害人乙○○於
    本院審理中結證在卷，自難認為通常供人居住之處所，是公
    訴意旨認被告甲○○上開所為涉有刑法第321 條第1 項第1
    款之加重竊盜罪嫌，尚有未洽。次按，刑法第321 條第1 項
    第3 款之攜帶兇器竊盜罪，係以行為人攜帶兇器竊盜為其加
    重條件，此所謂兇器，其種類並無限制，凡客觀上足對人之
    生命、身體、安全構成威脅，具有危險性之兇器均屬之，且
    祇須行竊時攜帶此種具有危險性之兇器為已足，並不以攜帶
    之初有行兇之意圖為必要（最高法院79年臺上字第5253號判
    例可資參照）；又按，攜帶兇器竊盜，祇須行竊時，攜帶具
    有危險性之兇器為已足，縱非行為人所攜往，然行為人既於
    行竊之際攜之為工具，在客觀上已足對他人之生命身體構成
    威脅，具有危險性，仍應成立刑法第32 1條第1 項第3 款之
    攜帶兇器竊盜罪（最高法院78年度臺上字第4422號判決要旨
    可資參照）。查被告甲○○行竊時所攜帶上開鐵撬及起子，
    均屬金屬材質，此有卷附之照片可稽，雖非其所有之物，然
    為行竊之際所攜之工具，且係持以破壞門鎖所用之物，業經
    其供明在卷，於客觀上自足以對人之生命、身體、安全構成
    威脅，而均為兇器之一種，核被告甲○○上開所為，應係犯
    刑法第321 條第1 項第2 款、第3 款之加重竊盜罪。爰審酌
    被告甲○○曾有多次竊盜前科，此有臺灣高等法院被告前案
    紀錄表在卷可參，其正值壯年，竟攜帶兇器破壞門鎖以上開
    方式竊取他人財物，嚴重破壞社會秩序及他人財產安全，然
    於犯後尚能坦承犯行，及其品行、犯罪動機、目的、手段、
    行為次數、生活狀況、智識程度、犯罪所得之利益及所生之
    損害等一切情狀，量處如主文所示之刑。又竊盜犯贓物犯保
    安處分條例第2 條第4 項規定，應執行之刑未達一年以上者
    ，無該條例之適用，而本件被告甲○○所涉上開竊盜犯行既
    經諭知如主文所示之刑，自無竊盜犯贓物犯保安處分條例適
    用之餘地，附此敘明。
四、扣案之手電筒1 支、手套1 雙及口罩1 個，係供犯罪所用之
    物，且為被告甲○○所有，業經其供明在卷，爰依刑法第38
    條第1 項第2 款之規定宣告沒收之；又扣案之鐵撬及十字起
    子各1 支，雖係供犯罪所用之物，然無其他積極證據證明為
    被告甲○○所有，爰不另為沒收之諭知。
據上論斷，應依刑事訴訟法第284 條之1 、第299 條第1 項前段
，刑法第321 條第1 項第2 款、第3 款、第38條第1 項第2 款，
判決如主文。
本案經檢察官鄭富城到庭執行職務
中    華    民    國    97    年    6     月    30    日
                  刑事第五庭法  官  黃雅君
以上正本證明與原本無異。
如不服本判決，應於收受送達後10日內向本院提出上訴書狀，其
未敘述上訴理由者，應於上訴期間屆滿後20日內向本院補提理由
書狀（均須按他造當事人之人數附繕本）。
                            書記官  簡湘雲
中    華    民    國    97    年    6     月    30    日
附錄本案論罪科刑法條：
中華民國刑法第321條第1項
犯竊盜罪而有左列情形之一者，處六月以上、五年以下有期徒刑
：
一、於夜間侵入住宅或有人居住之建築物、船艦或隱匿其內而犯
之者。


司法院資訊處製作；財團法人民間司法改革基金會備份。
